【裁判字號】    94,訴緝,193
【裁判日期】    950123
【裁判案由】    毒品危害防制條例
【裁判全文】
臺灣高雄地方法院刑事判決             94年度訴緝字第193號
公  訴  人  臺灣高雄地方法院檢察署檢察官
被      告  乙○○
                    押）
上列被告因違反毒品危害防制條例案件，經檢察官提起公訴（94
年度毒偵字第1157號）及移送併辦（94年度毒偵字第1787號），
本院合議庭裁定由受命法官獨任進行簡式審判程序，判決如下：
    主  文
乙○○連續施用第一級毒品，累犯，處有期徒刑拾壹月；扣案之
海洛因拾肆包（淨重共計貳點陸捌公克，另含殘留海洛因粉末難
以完全析離之包裝袋拾肆個），沒收銷燬之。又連續施用第二級
毒品，累犯，處有期徒刑柒月；扣案玻璃吸食器壹個，沒收之。
應執行有期徒刑壹年伍月；扣案之海洛因拾肆包（淨重共計貳點
陸捌公克，另含殘留海洛因粉末難以完全析離之包裝袋拾肆個）
沒收銷毀之；扣案之玻璃吸食器壹個，沒收之。
    事  實
一、乙○○前於民國89年間因施用毒品案件，經本院以89年度毒
    聲字956 號裁定送觀察勒戒後，認有繼續施用毒品之傾向，
    再經本院以89年度毒聲字第1376號裁定令入戒治處所施以強
    制戒治，並經本院以89年度毒聲字第5232號裁定停止戒治，
    所餘戒治期間自89年8 月15日起付保護管束出所，並於90年
    2 月15日保護管束期滿未經撤銷停止戒治，視為強制戒治執
    行完畢，該部分施用毒品犯行則由臺灣高雄地方法院檢察署
    檢察官以90年度戒毒偵字第315 號為不起訴處分確定；又於
    91年間再因施用毒品案件，經本院以91年度易字第2794號判
    處有期徒刑3 月確定，並於92年10月8 日易科罰金執行完畢
    。詎猶不知悔改，於前揭觀察、勒戒及強制戒治執行完畢釋
    放後5 年內，復基於施用第一、二級毒品之概括犯意，自93
    年8 月中旬某日起至94年1 月19日凌晨零時許止，分別在其
    位於高雄縣六龜鄉○○村○○路363 號住處、高雄市○○區
    ○○路37號之高地大飯店第302 室以及其所有車號N9-8305
    號自用小客車內等處所，以將海洛因摻入香煙內點燃或將甲
    基安非他命置入玻璃吸食器燒烤吸食之方式，以每天各1 次
    之頻率，連續施用第一級毒品海洛因及第二級毒品甲基安非
    他命多次。嗣於：（1）於94 年1 月12日21時20分許，在高
    雄市○○區○○路與河南路口為警查獲，並扣得海洛因14包
    （淨重2.68公克，空包裝重2.79公克）及玻璃吸食器一個；
    （2）94 年1 月19日凌晨零時30分許，在上址之高第大飯店
    第302室為警查獲，始悉全情。
二、案經高雄市政府警察局移送及高雄市政府警察局苓雅分局報
    告臺灣高雄地方法院檢察署檢察官偵查起訴及移送併辦。
    理  由
一、本件被告乙○○所犯係死刑、無期徒刑、最輕本刑為3 年以
    上有期徒刑以外之罪，其於準備程序中就被訴事實為有罪之
    陳述，經法官告知簡式審判程序之旨，並聽取公訴人、被告
    之意見後，本院合議庭認為適宜而裁定由受命法官獨任進行
    簡式審判程序，先予敘明。
二、上揭事實，業據被告於本院審理時坦承不諱，並有玻璃吸食
    器1 個扣案及現場蒐證照片5 張附卷可佐，另扣案之白色粉
    末14包，經送驗鑑定結果，確係第一級毒品海洛因（淨重
    0.2 公克，空包裝重0.24公克），此有法務部調查局94年3
    月10日調科壹字第220019280 號鑑定通知書1 份在卷足稽，
    且被告為警查獲後採集之尿液，經送高雄市立凱旋醫院先以
    酵素免疫分析法初步檢驗，復以氣相層析質譜儀法確認檢驗
    之結果，均呈現海洛因代謝物嗎啡及甲基安非他命陽性反應
    等情，亦有尿液代碼與真實姓名對照表2 份及該院94年1 月
    18日編號00000000號、94年1 月25日編號00000000號濫用藥
    物尿液檢驗報告各1 份附卷可按，足見被告上開自白，核與
    事實相符。從而，本案事證明確，被告犯行，堪予認定。
三、按海洛因及甲基安非他命係毒品危害防制條例第2 條第2 項
    所定之第一、二級毒品，不得持有及施用。次按犯毒品危害
    防制條例第10條第1 項、第2 項施用第一級毒品及施用第二
    級毒品之罪者，檢察官應聲請法院裁定令被告入勒戒處所觀
    察、勒戒；經觀察、勒戒後，認無繼續施用毒品傾向者，檢
    察官應為不起訴處分，如有繼續施用毒品傾向者，檢察官應
    聲請法院裁定令入戒治處所強制戒治；觀察、勒戒或強制戒
    治執行完畢釋放後，5 年內再犯第10條之罪，檢察官應依法
    追訴，此觀諸毒品危害防制條例第20條第1 項、第2 項、第
    23條第2 項前段規定自明。查被告曾於89年間因施用毒品案
    件，經本院以89年度毒聲字956 號裁定送觀察勒戒後，認有
    繼續施用毒品之傾向，再經本院以89年度毒聲字第1376號裁
    定令入戒治處所施以強制戒治，並經本院以89年度毒聲字第
    5232號裁定停止戒治，所餘戒治期間自89年8 月15日起付保
    護管束出所，並於90年2 月15日保護管束期滿未經撤銷停止
    戒治，視為強制戒治執行完畢，此有卷附臺灣高等法院被告
    前案紀錄表、臺灣高雄地方法院檢察署刑案資料查註紀錄表
    、全國施用毒品案件紀錄表各1 份在卷可佐，足徵被告確於
    前開觀察、勒戒及強制戒治執行完畢釋放後，5 年內再犯本
    件毒品危害防制條例第10條第1 項、第2 項之施用第一級毒
    品罪及施用第二級毒品罪，揆諸前揭法條意旨，自應依法論
    科。
四、是核被告所為，係分別犯毒品危害防制條例第10條第1 項、
    第2 項之施用第一級毒品罪及施用第二級毒品罪。其為施用
    而分別持有海洛因及甲基安非他命之低度行為，應分別為施
    用之高度行為所吸收，均不另論罪。被告先後多次施用海洛
    因及甲基安非他命之犯行，均時間緊接，方法相同，觸犯構
    成要件相同之罪名，均顯係基於概括之犯意反覆為之，均應
    依連續犯之規定論以一罪，並加重其刑。被告所犯上開兩罪
    間，犯意各別，構成要件互殊，應予分論併罰。就檢察官移
    送併案審理（94年度毒偵字第1787號）即被告於94年1 月19
    日為警查獲施用第一級毒品海洛因之犯罪事實，固未據公訴
    人提起公訴，然此犯罪事實既與已起訴經論罪之部分具有連
    續犯之裁判上一罪關係，基於審判不可分之原則，本院自應
    併予審理。查被告前曾於91年間因施用毒品案件，經本院以
    91年度易字第2794號判處有期徒刑3 月確定，並於92年10月
    8 日易科罰金執行完畢，此有臺灣高等法院被告前案紀錄表
    及臺灣高雄地方法院檢察署刑案查註紀錄表各1 份附卷可考
    ，其於前開刑之執行完畢5 年內，再犯本件有期徒刑以上之
    罪，為累犯，應依刑法第47條之規定，均遞加重其刑。爰審
    酌被告因施用毒品案件，前經施以觀察、勒戒及強制戒治後
    ，仍再犯本件犯行，足見其惡習已深，戒絕毒癮之意志不堅
    ，未能體悟施用毒品對自己、家人造成之傷害及社會之負擔
    ，自屬可議，惟念及其犯後坦承犯行，尚有悔意，復參以施
    用毒品本質上係屬戕害自身健康之行為，尚未直接危害他人
    ，反社會性之程度應屬較低等一切情狀，分別量處如主文所
    示之刑，並定其應執行之刑，以示懲儆。末查，扣案之海洛
    因14包（淨重2.68公克，空包裝重2.79公克），係毒品危害
    防制條例第2 條第2 項之第一級毒品，不問屬於犯人與否，
    應依毒品危害防制條例第18條第1 項前段之規定，宣告沒收
    銷燬之；而上開裝有海洛因之包裝袋14個，因殘留海洛因粉
    末，難以完全析離，亦應一併依上開規定，宣告沒收銷燬之
    ；又扣案之玻璃吸食器1 個，係被告所有供犯罪所用之物（
    參本院95年1 月9 日審判筆錄第4 頁），爰依刑法第38條第
    1 項第2 款之規定，併予宣告沒收。
據上論斷，應依刑事訴訟法第273 條之1 第1 項、第299 條第1
項前段，毒品危害防制條例第10條第1 項、第2 項、第18條第1
項前段，刑法第11條、第56條、第47條、第38條第1 項第2 款、
第51條第5 款、第9 款，判決如主文。
本案經檢察官甲○○到庭執行職務。
中    華    民    國    95    年    1     月    23    日
                  刑事第十二庭  法  官  林書慧
以上正本證明與原本無異。
如不服本判決，應於判決送達後10日內，向本院提出上訴狀。
中    華    民    國    95    年    1     月    23    日
                                書記官  鍾錦祥
附錄本判決論罪科刑法條：
毒品危害防制條例第10條
施用第一級毒品者，處6 月以上5 年以下有期徒刑。
施用第二級毒品者，處3 年以下有期徒刑。


司法院資訊處製作；財團法人民間司法改革基金會備份。
